【裁判字號】    95,簡上,83
【裁判日期】    950526
【裁判案由】    違反家庭暴力防治法
【裁判全文】
臺灣嘉義地方法院刑事判決              95年度簡上字第83號
上  訴  人
即  被  告  乙○○
上列上訴人因違反家庭暴力防治法案件，不服本院95年度嘉簡字
第360號中華民國95年3月30日第1審判決（聲請簡易處刑案號：9
5年度偵字第1325號），提起上訴，本院管轄之第2審合議庭判決
如下：
    主  文
原判決撤銷。
乙○○違反法院依家庭暴力防治法第十三條所為禁止實施家庭暴
力行為之民事通常保護令裁定，累犯，處拘役貳拾日，如易科罰
金，以佰元折算壹日。
    事  實
一、乙○○曾因公共危險案件，經本院於民國（下同）93年10月
    6日，以93年度嘉交簡字第445號判處有期徒刑4月確定，於9
    4年2月17日易科罰金執行完畢，猶不知惕勵，緣乙○○與甲
    ○○係夫妻關係，2人間具有家庭暴力防治法第3條第1款所
    定之家庭成員關係，且乙○○前經本院家事庭於94年10月31
    日依家庭暴力防治法第13條規定，以94年度家護字第553號
    裁定核發民事通常保護令，裁定令「乙○○不得對甲○○實
    施身體上或精神上不法侵害之行為」，保護令有效期間為1
    年；詎乙○○收受該保護令後，仍基於違反保護令之犯意，
    在該保護令有效期間內，於95年2月9日凌晨2時20分許，在
    其位於嘉義縣中埔鄉和美村永樂新村95號之住處與甲○○發
    生口角後，即與甲○○發生肢體衝突而致甲○○受有右手中
    指流血之傷害（傷害部分未據告訴，未聲請簡易判決處刑）
    ，並以「去外面給人幹」等詞辱罵甲○○，以此方式對甲○
    ○實施身體上及精神上不法侵害之行為，違反本院上開禁止
    其實施家庭暴力行為之裁定。
二、案經甲○○訴由嘉義縣警察局中埔分局報告臺灣嘉義地方法
    院檢察署檢察官偵辦聲請簡易判決處刑。
    理  由
一、訊據上訴人即被告（下稱被告）乙○○於審裡中對於前開犯
    行坦承不諱，核與告訴人甲○○於警詢時及審理中之指述相
    符（見警卷第5-6頁，本院卷第19頁），並有照片2張及本院
    民事通常保護令裁定1份在卷足憑（見警卷第7-9頁），本件
    事證明確，被告犯行洵堪認定，應予依法論科。
三、核被告乙○○所為，係犯家庭暴力防治法第50條第1款之違
    反保護令罪；又被告曾因公共危險案件，經本院以93年度嘉
    交簡字第445號判處有期徒刑4月確定，於94年2月17日易科
    罰金執行完畢之情，有其臺灣嘉義地方法院檢察署刑案資料
    查註紀錄表、臺灣高等法院被告全國前案記錄表在卷可參，
    其於受有期徒刑之執行完畢後5年內再犯本件有期徒刑以上
    之刑之罪，為累犯，依刑法第47條規定，加重其刑。原審以
    被告罪證明確，因予論罪科刑，固非無見；惟被告上訴意旨
    陳稱：我已獲得告訴人諒解，請求從輕量刑等語，而告訴人
    於審理中亦到庭陳明：我願意原諒被告，他當時不是很惡意
    ，現在也已悔改，我們目前感情尚好等語在卷（見簡上卷第
    19頁），原判決未審酌及此，被告上訴意旨，尚非無由，應
    由本院撤銷改判。爰審酌被告與告訴人係多年夫妻，被告係
    因告訴人於深夜時分仍與友人聯繫電話，且欲外出，一時氣
    憤，致為本件犯行，被告犯罪之手段及其品性、生活狀況、
    智識程度、犯罪所生之損害、已獲告訴人諒解，及犯後坦承
    等一切情狀，量處如主文第2項所示之刑，並諭知易科罰金
    之折算標準，以資懲儆。
據上論斷，應依刑事訴訟法第455條之1第1項、第3項、第371條
、第369條第1項前段、第364條、第299條第1項前段，家庭暴力
防治法第50條第1款，刑法第11條前段、第47條、第41條第1項前
段，罰金罰鍰提高標準條例第2條，逕以簡易判決處刑如主文。
本案經檢察官王振名到庭執行職務。
中    華    民    國    95    年    5     月    26    日
                  刑事第二庭  審判長法  官  夏 金 郎
                                    法  官  黃 義 成
                                    法  官  盧 鳳 田
以上正本證明與原本無異
本件不得上訴。
中    華    民    國    95    年    5     月    26    日
                                    書記官  楊 國 色
附錄本件論罪科刑法條：
家庭暴力防治法第50條第1款：
違反法院依第十三條、第十五條所為之下列裁定者，為本法所稱
之違反保護令罪，處三年以下有期徒刑、拘役或科或併科新臺幣
十萬元以下罰金：
一、禁止實施家庭暴力行為。


司法院資訊處製作；財團法人民間司法改革基金會備份。
